臺灣新竹地方法院刑事判決　　　　　　　94年度易緝字第42號
公　訴　人　臺灣新竹地方法院檢察署檢察官
被　　　告　甲○○
上列被告因違反毒品危害防制條例案件，經檢察官提起公訴（93
年度毒偵字第620號），本院裁定依簡式審判程序判決如下：
    主  文
甲○○連續施用第二級毒品，累犯，處有期徒刑玖月。
扣案之第二級毒品安非他命壹小瓶（含瓶子毛重點陸公克）及
殘渣袋壹個（已無法析離化驗）均沒收銷燬；吸食器壹組沒收之
。
    事  實
一、甲○○曾有多次違反麻醉藥品管制條例、毒品危害防制條例
    案件前科，最近一次係於民國九十一年一月十日經本院以九
    十年易字第一０三八號判決判處有期徒刑六月確定，於九十
    二年十月二十六日執行完畢。其之前曾於八十八年間因施用
    毒品案件，經本院依聲請以八十八年度毒聲字第七八七號裁
    定送勒戒處所觀察、勒戒後，認無繼續施用毒品之傾向，經
    臺灣新竹地方法院檢察署檢察官於同年六月二十三日以八十
    八年度偵字第一六０二號為不起訴處分確定；又於八十九年
    間再因施用毒品案件，經本院依聲請以八十九年度毒聲字第
    一二八七號裁定送勒戒處所觀察、勒戒後，認有繼續施用毒
    品之傾向，再經本院依聲請以八十九年度毒聲字第一八七三
    號裁定令入戒治處所施以強制戒治一年確定，其該次犯行，
    經本院以八十九年度簡上字第八五號判決判處有期徒刑六月
    確定。嗣上開戒治程序經執行戒治滿三月後，經評定戒治成
    效為合格，認無繼續戒治之必要，本院再依聲請以九十年度
    毒聲字第四七號裁定停止強制戒治，停止戒治期間付保護管
    束，於九十年七月十八日保護管束期滿。詎甲○○仍不知悔
    改，於上開強制戒治執行完畢後五年內，復基於施用毒品安
    非他命之概括犯意，自九十三年三月中旬某日起至九十四年
    八月十七日某時止，在其擔任板模工作之全省各工地內，以
    將第二級毒品安非他命放在玻璃球內燒烤以吸取其產生的煙
    霧之方式，施用頻率不定，連續施用第二級毒品安非他命多
    次，嗣為警於九十三年六月八日上午十一時三十分許，在新
    竹縣竹東鎮○○里○○街堤外旁河濱公園空地查獲，並在其
    所騎乘之機車座墊下的皮夾內，扣得第二級毒品安非他命一
    小瓶（含瓶子毛重三點六公克）、施用安非他命所剩之殘渣
    袋一個（已無法析離化驗）及吸食器一組等物；因其被起訴
    後擔心被法院羈押而拒不到庭，經通緝後，於九十四年八月
    十八日晚上七時十分，經臺北縣政府警察局汐止分局警員在
    臺北縣三峽鎮○○路二七七巷四號後門前當場查獲，經採尿
    後，其尿液仍呈安非他命陽性反應而得悉上情。
二、案經新竹縣警察局竹東分局報告臺灣新竹地方法院檢察署檢
    察官偵查起訴。
    理  由
一、本件被告甲○○所犯施用二級毒品罪，並非死刑、無期徒刑
    、最輕本刑為三年以上有期徒刑之罪，或高等法院管轄第一
    審之案件，被告於本院行準備程序進行中，就被訴事實為有
    罪之陳述，經本院合議庭認合於修正後刑事訴訟法第二百七
    十三條之一之規定，裁定進行簡式審判程序，合先敘明。
二、認定犯罪事實所憑之證據及認定之理由：
（一）被告甲○○於本院審理時之自白，證明被告確實有施用第
      二級毒品安非他命之事實。
（二）被告於二次警訊時所親自採取、封緘之尿液，經送驗結果
      確呈甲基安非他命陽性反應，此有昭信科技顧問股份有限
      公司於九十三年六月二十八日出具之尿液檢體編號「ＧＺ
      0000000000」號濫用藥物陽性檢體檢驗報告暨
      新竹縣警察局竹東分局採尿室毒品人口到場採尿名冊、台
      灣檢驗科技股份有限公司於九十四年九月十三日出具之尿
      液檢體編號「0000000000」號濫用藥物尿液檢
      驗報告各一份在卷可憑，證明被告確實在二次為警查獲前
      均有施用第二級毒品安非他命之事實。
（三）扣案被告所有之第二級毒品安非他命一小瓶（含瓶子毛重
      三點六公克）、施用安非他命所剩之殘渣袋一個（已無法
      析離化驗）及吸食器一組，佐證被告有施用第二級毒品安
      非他命之事實。
（四）本院八十九年簡上字第八五號、九十年易字第一０三八號
      刑事判決書、臺灣新竹地方法院檢察署八十九年度毒偵字
      第八三六號聲請簡易判決處刑書、九十年度毒偵字第一八
      五三號起訴書、刑案人犯最新在監所資料表、全國施用毒
      品紀錄表及臺灣高等法院被告前案紀錄表各一份，佐證被
      告此次施用毒品安非他命之犯行係於前受強制戒治執行完
      畢後五年內再犯之事實。
    被告之自白與事實相符。綜上所述，本件事證已臻明確，被
    告施用毒品之犯行洵堪認定，應予依法論科。
三、論罪與科刑：
（一）罪名─核被告甲○○所為，係犯毒品危害防制條例第十條
      第二項之施用第二級毒品罪；其持有毒品安非他命之低度
      行為，應為其施用毒品安非他命之高度行為所吸收，不另
      論罪。
（二）連續犯─被告先後多次施用安非他命之犯行，時間緊接、
      手法雷同，所犯係基本犯罪構成要件相同之罪，顯係基於
      概括之犯意反覆為之，應依刑法第五十六條連續犯之規定
      論以一連續施用二級毒品罪，並依法加重其刑。
（三）累犯─被告甲○○曾有多次違反麻醉藥品管制條例、毒品
      危害防制條例案件前科，最近一次係於九十一年一月十日
      經本院以九十年易字第一０三八號判決判處有期徒刑六月
      確定，於九十二年十月二十六日執行完畢，有臺灣新竹地
      方法院檢察署刑案資料查註紀錄表及臺灣高等法院被告全
      國前案紀錄表各一份在卷足參，其於受有期徒刑之執行完
      畢後五年以內再犯本件有期徒刑以上之罪，為累犯，依刑
      法第四十七條規定遞加重其刑。
（四）科刑─爰審酌被告因無法戒除毒癮而犯罪，及其品行、生
      活狀況、智識程度、犯罪所生之損害與犯罪後之態度不佳
      等一切情狀，量處如主文所示之刑，以資警惕。
（五）沒收─扣案之第二級毒品安非他命一小瓶（含瓶子毛重三
      點六公克）、施用安非他命所剩之殘渣袋一個（已無法析
      離化驗），均係違禁物，不問屬於犯人與否，均應依毒品
      危害防制條例第十八條第一項前段之規定宣告沒收銷燬；
      吸食器一組，係被告所有、用以施用毒品安非他命所用之
      物，業據其陳明在卷，應依刑法第三十八條第一項第二款
      之規定宣告沒收；至於另扣案之美娜水空瓶與注射針筒，
      因與本件犯行無關，爰不予宣告沒收，併此敘明。
四、適用之法律：
（一）刑事訴訟法第二百七十三條之一第一項、第二百九十九條
      第一項前段。
（二）毒品危害防制條例第十條第二項、第十八條第一項前段，
      刑法第十一條、第五十六條、第四十七條、第三十八條第
      一項第二款，判決如主文。
本案經檢察官傅伊君到庭執行職務。
中　　華　　民　　國　　94　　年　　10　　月　　6 　　日
                  刑事第六庭  法    官  遲中慧
以上正本證明與原本無異。
如不服本判決，應於判決送達後10日內向本院提出上訴狀 (應附
繕本 )，上訴於臺灣高等法院。
中　　華　　民　　國　　94　　年　　10　　月　　6 　　日
                              書 記 官  黃旭淑
附錄本案論罪科刑法條全文：
毒品危害防制條例第十條第二項
施用第二級毒品者，處三年以下有期徒刑。
